# 请教陈版——超分股利

提问人：alisonli123 时间：2013-09-13 11:10:12
请教陈版，某公司于以前年度未分配利润不足以分配股利时将资本公积转未分配利润，期后未分配利润已弥补前期不足，是否可将未分配利润转回资本公积？

回答人：chenyiwei
基本赞同上述网友意见，实际上当初以资本公积弥补未分配利润红字本来就是不符合《公司法》规定的，应作为会计差错予以更正。